【裁判字號】    94,交聲,2211
【裁判日期】    950126
【裁判案由】    交管條例聲異
【裁判全文】
臺灣板橋地方法院交通事件裁定        94年度交聲字第2211號
原處分機關  交通部公路總局臺北區監理所
異  議  人  乙○○
上列異議人因違反道路交通管理處罰條例案件，對於交通部公路
總局臺北區監理所於民國94年12月12日所為北監營裁字裁40-AEB
269879號裁決處分（原舉發案號：臺北市政府警察局北市警交大
字第AEB269879 號）聲明異議，本院裁定如下：
    主  文
異議駁回。
    理  由
一、本件異議意旨略以：（一）本車235-GC拖拉子車為密封傾卸
    式，「滲漏」之情事不會發生於本車。本車載運項目主要為
    ：新建大樓工程之連續壁工程泥漿。（二）此違規單建立時
    ，本車載運泥漿正由工地駛出（該工區處為違規通知單上所
    列地點相隔20公尺左右處某學校附近）。當時本車由該工區
    出口處清潔工作人員以清潔水清洗輪胎胎溝附著泥水後，以
    緩慢速度駛出該工區之際，舉發本事件之警員即由後方鳴笛
    要求本車停靠路邊，並立即開立舉發違反道路交通管理事件
    通知單，通知單上並載明本車違反「沿路滲漏污水」項目一
    事，隨即離去；惟本車駛出工區之距離僅有一路之隔，何以
    有「沿路」、「滲漏」之說？清洗本車輪胎之水係自來水公
    司提供，依全台多數人之日常使用習慣而言，自來水公司提
    供之水用於清洗食物、烹煮均無礙，何以用於沖洗輪胎後（
    再次強調，本車所載運物項其性質為泥漿，經水沖洗便散去
    ，工區內亦有排水沈澱池設計，泥漿與黏土性質之土類大不
    同，黏土沾附後較難除去）竟成污水？故該舉發項目不應成
    立，且對所產生之加額罰款，本人不表贊同並不予承認，爰
    依法聲明異議云云。
二、按汽車裝載時，有左列情形之一者，處汽車駕駛人新臺幣三
    千元以上九千元以下罰鍰，並責令改正或禁止通行：二、所
    載貨物滲漏、飛散或氣味惡臭者；汽車駕駛人有左列各款所
    列條款之一者，除依原條款處罰鍰外，並予記點：二、有第
    二十九條第一項第一款至第四款、第二十九條之二第一項、
    第二項、第三十條第一項第一款、第二款情形之一者，各記
    違規點數二點，道路交通管理處罰條例第30條第1 項第2 款
    、第63條第1 項第2 款分別定有明文。
三、經查：異議人乙○○經合法傳喚固未到庭，然依異議狀之記
    載，異議人就伊於94年8 月13日10時13分許，駕駛車牌號碼
    235-GC號營業貨運曳引車，行經臺北市○○路○ 段、民族西
    路口附近，經警舉發一事並不爭執，且有臺北市政府警察局
    北市警交大字第AEB269879 號舉發違反道路交通管理事件通
    知單1 紙附卷足憑。又證人即舉發本件違反道路交通管理事
    件之警員甲○○亦到庭結證稱：「（本案舉發經過為何？）
    94年8 月13日我在承德路三段、民族西路口，該部車輛沿民
    族西路往西走，經過承德路，我看見該部車就攔下來，因為
    當天我在取締交通，該部車行走緩慢，攔下請他靠邊停車後
    我就往後走，看到污水、污泥一直滴，所以我告發他。」、
    「（在該車停下之前沿路有無污水、污泥？）有。」、「（
    滲透的污水、污泥有無危害交通安全之虞？）沿途一直滴。
    且帶有污泥，機車騎快點的話會滑倒。」、「（從你看到他
    到攔下他，距離多遠？）約25公尺。」、「（看到他從工地
    出來嗎？）沒有。」、「（異議人當場有無異議？）沒有。
    」、「（是否有問他載運什麼東西？）他說就是一些爛泥巴
    。」、「（污水、污泥是從車斗滲透或是清洗輪胎的水？）
    車斗。」（見本院95年1 月16日訊問筆錄），復參酌道路交
    通管理處罰條例第30條第1 項第2 款之立法主要意旨係在防
    止所裝載之貨物滲漏、掉落、飛散或臭氣外洩致生危害交通
    安全或污染道路環境之行為，是依證人前開所述，異議人確
    有違反該規定灼然，是異議人空言否認要無足採。
四、從而，原處分機關據以援引道路交通管理處罰條例第30條第
    1 項第2 款、第63條第1 項第2 款（漏載「第2 款」）等規
    定，裁處異議人罰鍰新臺幣9,000 元，並記違規點數2 點，
    即無違法或不當，故本件異議為無理由，應予駁回。
據上論斷，應依道路交通案件處理辦法第19條，裁定如主文。
中    華    民    國    95    年    1     月    26    日
                  交通法庭  法  官  陳鴻清
上列正本證明與原本無異。
如不服本裁定，應於裁定送達後5日內向本院提出抗告狀。
                            書記官  林蔚然
中    華    民    國    95    年    1     月    26    日


司法院資訊處製作；財團法人民間司法改革基金會備份。
